臺灣高雄地方法院刑事判決　　　　　　　100年度訴字第673號
公　訴　人　臺灣高雄地方法院檢察署檢察官
被　　　告　文致強
　　　　　　汪俊雄
　　　　　　葉大煒
　　　　　　王韻玲
　　　　　　張琪　
上列被告等因妨害風化案件，經檢察官提起公訴（99年度偵字第
28015 號），本院判決如下：
    主  文
文致強共同犯圖利容留猥褻罪，處有期徒刑壹年貳月。扣案電梯
鑰匙壹支沒收。
汪俊雄共同犯圖利容留猥褻罪，處有期徒刑捌月。扣案電梯鑰匙
壹支沒收。
葉大煒共同犯圖利容留猥褻罪，累犯，處有期徒刑壹年。扣案電
梯鑰匙壹支沒收。
王韻玲共同犯圖利公然猥褻罪，處有期徒刑月，如易科罰金，
以新臺幣壹仟元折算壹日。
張琪共同犯圖利公然猥褻罪，處有期徒刑貳月，如易科罰金，以
新臺幣壹仟元折算壹日。
    事  實
一、葉大煒前於民國98年間因犯妨害風化罪，經本院99年度訴字
    第86號判處有期徒刑3 月確定，於99年7 月27日易科罰金執
    行完畢。
二、文致強為址設高雄市前金區市○○路242 之38、39、40號10
    樓「水悅視聽KTV 」（登記為「夏姿視聽社」）之實際負責
    人，基於意圖使女子與他人為猥褻行為，而容留、媒介以營
    利之犯意，僱用與其有上開共同犯意聯絡之汪俊雄、葉大煒
    在上址擔任服務生，負責引領男客進入包廂接受後開服務消
    費等工作，並僱用相互間有共同意圖營利而公然猥褻犯意聯
    絡之王韻玲、張琪、何婉婷（同案本院簡易判決確定）、王
    婷萱（同案另結）、呂貞伶（原名呂雅芳，同案本院簡易判
    決確定）、姚惠文（同案另結）在店內擔任坐檯小姐而容留
    之，而以每人每次來店消費收取包廂費新臺幣（下同）2,50
    0 元，小費歸坐檯小姐之方式，對外營業，嗣於99年8 月17
    日凌晨，適有谷春雷、潘家富等男客，及警員喬裝之客人數
    名，分別在該店內所設，屬於多數人得以共聞共見之未上鎖
    包廂內消費，由上開女子對渠等提供足以挑起男客性慾之脫
    衣秀舞及陪酒等猥褻行為之服務時，為警於99年8 月17日凌
    晨1 時10分許，持本院核發之搜索票，以裏外埋伏接應之方
    式，於上址查獲在A3號包廂內，對警方喬裝之男客從事裸露
    全身、脫衣陪酒等猥褻行為之王韻玲、何婉婷、王婷萱、呂
    貞伶，及在A9包廂內，對男客谷春雷、潘家富從事上開同一
    內容猥褻行為之張琪、姚惠文，並扣得電梯管控鑰匙1 支、
    監視器主機1 台、交戰手則2 本、坐檯單據2 張、打卡單1
    張。
三、案經高雄市政府警察局新興分局報告臺灣高雄地方法院檢察
    署檢察官偵查起訴。
    理  由
壹、證據能力部分：
一、按被告以外之人包括共犯、共同被告、被害人、證人等於審
    判外之言詞或書面陳述，因違反直接審理及言詞審理之原則
    ，應令踐行證人具結程序並使被告得以行交互詰問權利，始
    符合正當法律程序及憲法賦予人民訴訟權及防禦權之旨，司
    法院大法官會議釋字第384 號、第582 號解釋意旨可供參考
    。又依刑事訴訟法第159 條第1 項規定，被告以外之人於審
    判外之言詞或書面陳述等傳聞證據，原則上無證據能力，本
    件證人谷春雷、潘家富於司法警察調查中所為之陳述，為被
    告以外之人於審判外之陳述，經查無得為證據之例外情形，
    應認為均無證據能力。
二、又被告以外之人於偵查中向檢察官所為之陳述，除顯有不可
    信之情況者外，得為證據，刑事訴訟法第159 條之1 第2 項
    著有規定。證人谷春雷、潘家富於偵查中經檢察官訊問時所
    為之證述，除經依法具結以為可信性之擔保外，復無顯不可
    信之情況，依前開說明，應認為有證據能力。
三、另被告以外之人於審判外之陳述，雖不符刑事訴訟法第159
    條之1 至之4 之規定，然經當事人於審判程序同意作為證據
    ，法院審酌該言詞陳述或書面陳述作成時之情況，認為適當
    者，亦得為證據，刑事訴訟法第159 條之5 第1 項定有明文
    。本判決後開引用其他具有傳聞證據性質之證據資料，既經
    檢察官、被告於審理期日同意為證據使用，是其縱無刑事訴
    訟法第159 條之1 至第159 條之4 或其他傳聞法則例外之情
    形，亦經本院審酌該證據作成之情況，既無違法取得情事，
    復無證明力明顯過低等情形，以得供做法院判斷事實之依據
    為適當，認為均有證據能力，得為證據。
貳、實體部分：
一、前揭犯罪事實，業據證人即在場消費之男客谷春雷、潘家富
    於偵查中及本院審理時；證人即承辦警員施鴻揚、喬裝男客
    進入該店之警員陳瑞茂於本院審理時到庭具結後證述綦詳；
    及證人即受僱於文致強在上址擔任坐檯小姐，於前揭時地亦
    在場從事脫衣陪酒而為警查獲之女子何婉婷、呂貞伶於偵查
    中與同案本院審理時供承不諱，復有警員陳瑞茂、簡郡成、
    張帝文製作之職務報告書1 份、夏姿視聽社商業登記抄本、
    高雄市政府警察局新興分局99年8 月17日執行臨檢現場檢查
    紀錄、搜索扣押筆錄、扣押物品目錄表、高雄市政府98年10
    月26日高市府經二商字第0980113926號函、扣案監視器的主
    機、電梯鑰匙、扣押物品照片5 幀、現場照片28幀在卷可稽
    。訊據被告文致強、汪俊雄、葉大煒、王韻玲、張琪於本院
    審理時，對渠等分別為上址之負責人或受僱在該址工作之人
    ，於前揭時地並在現場為警查獲等情雖坦承不諱，然均矢口
    否認有前揭犯行，被告文致強辯稱：伊做這種行業不一定要
    脫才會有客人，本件有小姐脫衣服是她們自己要賺小費才脫
    的云云（本院100 年度訴字第673 號案卷〔下稱院(二)卷〕第
    240 頁、第241 頁），惟查，前揭犯罪事實，既經上列證人
    及同案被告均證述明確，各該證人復均與被告文致強、汪俊
    雄、葉大煒、王韻玲、張琪並無仇隙，原無甘冒偽證重罪而
    無端誣攀構陷之動機，所言堪可採信，而被告文致強雖辯稱
    並未要求小姐脫衣云云，然姑不論證人潘家富於前揭時地到
    場消費前，對於上址係經營以服務小姐均穿著統一制服，並
    可供客人撫摸為內容之所謂「制服店」原已知之甚詳等情，
    業據證人潘家富於本院審理時證述在卷（本院卷(二)第175 頁
    ），依其情節，原非被告文致強、汪俊雄、葉大煒三人所不
    能諉為不知者外，茲以本件渠等用以經營上開KTV 視聽場所
    之設備規模，單就包廂費一項，即對每一名來店消費之客人
    收取高達2,500 元等情，亦經被告及證人陳明在卷，與一般
    常情顯然嚴重有異，苟非以其他特別服務或條件吸引，斷無
    敢於視聽消費場所林立之上開市區地段立足發展之可能，另
    渠等雖向來店消費之客人收取上開數額之高昂消費金額，然
    店內提供服務之坐檯小姐竟全未領取任何底薪，端賴收取客
    人之小費獲利等情，既經共同被告王韻玲、張琪於本院審理
    時供承在卷，是渠等以前開坐檯小姐在店內從事脫衣陪酒等
    猥褻行為，而招攬客人來店消費，被告王韻玲、張琪等人並
    藉以賺取小費獲利之犯行，即堪認定，被告等人前開所辯，
    要與事理不符，不足採信，本件被告犯罪事證已臻明確，應
    依法論科。
二、核被告文致強、汪俊雄、葉大煒所為，係犯刑法第231 條第
    1 項之圖利容留女子為猥褻行為罪。被告文致強、汪俊雄、
    葉大煒媒介後復容留女子與男客為猥褻行為，其媒介之低度
    行為為容留之高度行為所吸收，不另論罪；被告王韻玲、張
    琪所為，係犯刑法第234 條第2 項圖利公然猥褻罪。被告文
    致強、汪俊雄、葉大煒三人就所犯圖利容留女子為猥褻行為
    犯行間，被告王韻玲、張琪與何婉婷（同案本院簡易判決確
    定）、王婷萱（同案另結）、呂貞伶（原名呂雅芳，同案本
    院簡易判決確定）、姚惠文（同案另結）六人就所犯圖利公
    然猥褻犯行間，各有犯意聯絡及行為分擔，分別為共同正犯
    。被告葉大煒前因妨害風化案件，經本院99年度訴字第86號
    判處有期徒刑3 月確定，於99年7 月27日易科罰金執行完畢
    有臺灣高等法院被告前案紀錄表1 份在卷可按，乃受徒刑之
    執行完畢，5 年以內因故意而再犯本件有期徒刑以上之罪，
    應依累犯之規定，加重其刑。
三、爰審酌被告文致強、汪俊雄、葉大煒、王韻玲、張琪之年齡
    、品行、智識能力、犯罪動機、情狀、手段、侵害法益之程
    度，被告文致強為57年12月4 日出生、受有高中畢業教育程
    度、曾從事保全、運輸為業之人，本件犯罪時年41歲；被告
    汪俊雄為64年11月29日出生、受有國中畢業教育程度、從事
    服務業之人，本件犯罪時年34歲；被告葉大煒為63年11月23
    日出生、受有國中畢業教育程度、從事餐飲服務為業之人，
    本件犯罪時年35歲；被告王韻玲為76年5 月30日出生、受有
    國中畢業教育程度、從事服務業之人，本件犯罪時年23歲；
    被告張琪為62年9 月5 日出生、受有國中畢業教育程度、從
    事服務業之人，本件犯罪時年37歲，有各人年籍資料在卷可
    參，並據渠在本院審理時自陳在卷，又被告文致強、張琪於
    本件犯行前，尚無因犯罪經法院判刑確定之紀錄，有臺灣高
    等法院被告前案紀錄表各1 份在卷可按；被告葉大煒除前開
    構成累犯要件之執行紀錄外，稍早於97年間亦曾因妨害風化
    案件，經本院97年度審簡字第5214號判處有期徒刑2 月確定
    ，嗣於99年6 月14日易科罰金執行完畢，有臺灣高等法院被
    告前案紀錄表1 份在卷可憑，屢犯不改，素行非良；被告王
    韻玲除曾因施用毒品經法院裁定送觀察勒戒外，並曾犯詐欺
    罪，經本院96年度簡字第1288號判處拘役40日確定，嗣因適
    用減刑條例，經本院96年度聲減字第5738號裁定減為拘役20
    日，於96年11月5 日易科罰金執行完畢，有臺灣高等法院被
    告前案紀錄表1 份在卷可參，素行欠佳；被告汪俊雄於97年
    間曾因公共危險罪嫌，經臺灣高雄地方法院檢察署檢察官以
    97年度偵字第15127 號緩起訴處分，有臺灣高等法院被告前
    案紀錄表1 份附卷可稽，素行非佳，並考量被告等人為圖小
    利，不顧社會善良風俗而犯本件犯行之動機及情狀，選擇藏
    身市區大樓內犯罪，對於社會秩安、社區安寧所生危害之程
    度，及渠等犯罪後之態度等一切情狀，各量處如主文所示之
    刑，並就被告王韻玲、張琪部分，各審酌其年齡、職業、收
    入、社會地位等節，諭知易科罰金之折算標準如主文所示，
    以資儆懲。
四、扣案供被告文致強、汪俊雄、葉大煒三人本件犯共同圖利容
    留女子與人為猥褻行為犯行時，作為管控電梯使用之鑰匙1
    支，係被告文致強所有，業據其在本院審理時自承在卷，應
    依刑法第38條第1 項第2 款規定宣告沒收。另扣案監視器主
    機1 台、交戰手則2 本、坐檯單據2 張、打卡單1 張，固為
    前揭現場扣得之物，然依既有事證既不能證明為何人所有，
    復不具有違禁物或其他依法應沒收物之性質，爰不另為沒收
    之諭知，附此敘明。
據上論斷，應依刑事訴訟法第299 條第1 項前段，刑法第28條、
第231 條第1 項、第234 條第2 項、第47條第1 項、第41條第1
項、第38條第1 項第2 款，刑法施行法第1 條之1 ，判決如主文
。
本案經檢察官曾財和到庭執行職務
中    華    民    國  100     年    11    月    15    日
              刑事第十九庭  審判長  法  官  陳志銘
                                    法  官  林幸頎
                                    法  官  陳松檀
以上正本證明與原本無異。
如不服本判決應於收受本判決後送達後10日內向本院提出上訴書
狀，其未敘述上訴理由者，並得於提起上訴後10日內向本院補提
理由書狀（均須按他造當事人之人數附繕本）「切勿逕送上級法
院」
中    華    民    國   100    年    11    月    15    日
                                    書記官  洪季杏
附錄本判決論罪之法條：
中華民國刑法第231條
意圖使男女與他人為性交或猥褻之行為，而引誘、容留或媒介以
營利者，處5 年以下有期徒刑，得併科10萬元以下罰金。以詐術
犯之者，亦同。
公務員包庇他人犯前項之罪者，依前項之規定加重其刑至二分之
一。
中華民國刑法第234條
意圖供人觀覽，公然為猥褻之行為者，處1 年以下有期徒刑、拘
役或3 千元以下罰金。
意圖營利犯前項之罪者，處2 年以下有期徒刑、拘役或科或併科
1 萬元以下罰金。